【裁判字號】    89,易,668
【裁判日期】    891009
【裁判案由】    家庭暴力罪之傷害
【裁判全文】
臺灣士林地方法院刑事判決                          八十九年度易字第六六八號
    公  訴  人  臺灣士林地方法院檢察署檢察官
    被      告  甲○○
右列被告因傷害案件，經檢察官提起公訴（八十九年度偵字第四五０五號），本院判
決如左：
    主  文
甲○○連續傷害人之身體，處拘役伍拾日，如易科罰金，以參佰元折算壹日。
    事  實
一、甲○○為戊○○之妻，為丙○○之繼母，甲○○與戊○○夫妻感情不佳，與丙○○相處亦不睦。甲○○基於概括犯意，於八十九年三月十七日晚間，在台北市○○○路三０四號一樓住處，因發覺丙○○打其聽障之親生兒子賴鵬仁，蔡淑華即
    動手責打丙○○，使丙○○受有鼻處瘀腫約三ｘ二公分、左下眼皮瘀腫約二ｘ
    二公分之傷害。復於同月二十三日晚間，在上址住處，為接聽電話之細故與戊○○爭吵，甲○○並出手捶打戊○○左臉，致戊○○受有左顴骨紅腫四ｘ四公分之
    傷害。
二、案經被害人丙○○、戊○○訴由臺灣士林地方法院檢察署檢察官偵查起訴。
    理  由
一、訊據被告甲○○矢口否認有傷害告訴人丙○○、戊○○，辯稱：伊於八十九年三
    月十七日晚間工作回家發現丙○○打伊兒子，伊質問戊○○，戊○○出面斥責丙○○，丙○○頂撞戊○○，戊○○生氣打丙○○，伊未打丙○○。又戊○○於八
    十九年三月二十三日晚間九點多回家，剛好有一通電話打進來，戊○○不讓伊接
    聽，伊與戊○○拉扯電話，戊○○自己被電話機打到臉云云。經查：
  （一）、被告甲○○於右揭時、地出手毆打丙○○、戊○○成傷之事實，業據告訴
          人丙○○、戊○○指訴綦詳，並有台北市立陽明醫院八十九年三月十七日
          、三月二十三日出具之甲種診斷書各乙紙在卷可憑。
  （二）、告訴人丙○○於八十九年三月十七日受傷後，告訴人戊○○及其父丁○○
          曾帶丙○○至永明派出所備案，業據告訴人戊○○及丁○○證述明確。衡
          情，告訴人丙○○苟係遭告訴人戊○○責打成傷，告訴人戊○○豈有可能
          帶告訴人丙○○到警局備案。
  （三）、被告自承於八十九年三月二十三日晚間確曾為接聽電話與告訴人戊○○爭
          吵並拉扯電話，告訴人戊○○指訴其遭被告出手捶打左臉成傷應非虛妄。
          至告訴人戊○○之左手肘雖同時受有三處小刺孔，直徑各約０．５ｘ０．
          ５毫米。惟質之告訴人戊○○證稱：伊不知被何物刺傷，是後來才發現左
          手肘上有三個小刺孔等語。且衡情被告既已出手捶打告訴人戊○○，實無
          必要再另以針狀物品刺告訴人。準此，告訴人戊○○左手肘所受三處小刺
          孔．尚難認係遭被告蓄意以不明之針狀物品刺告訴人所造成，併此敘明。
    綜上所述，被告所辯，要屬事後避就推諉之詞，不足採信。本件事證已明，被告
    犯行堪以認定。
二、核被告所為，係犯刑法第二百七十七條第一項之傷害罪。又被告先後二次犯行，
    時間緊接，手段相同，罪名同一，顯係基於概括犯意反覆為之，應依連續犯之規
    定論以一罪，並依法加重其刑。爰審酌被告係告訴人戊○○之妻，告訴人丙○○
    之繼母，其因家庭失和，又需照顧聽障之稚子，致行為偏差，及被告犯罪時所受
    之刺激、犯罪之手段、告訴人所受傷害程度，以及被告犯罪後未坦承犯行，猶飾
詞卸責等一切情狀，量處拘役五十日，並諭知易科罰金之折算標準，以示警惕。
三、公訴意旨另以：甲○○於八十九年三月一日出手毆打乙○○，致乙○○臉部受有
    瘀血之傷害云云。按告訴乃論之罪，其告訴應自得為告訴之人於知悉犯人之時起
    ，於六個月內為之，又告訴乃論之罪已逾告訴期間者，應諭知不受理之判決，刑
    事訴訟法第二百三十七條第一項、第三百零三條第三款分別定有明文。查本件告
    訴人乙○○於檢察官初訊時明白指稱：被告係於八十八年一月三日（起訴書誤載
    為八十九年三月一日）晚上在家中出手打伊，伊未去驗傷等語，惟告訴人乙○○
    遲至八十九年四月十四日始向檢察官提出告訴，顯已逾告訴期間，依照上開說明
    ，本應為不受理之諭知，惟因公訴人認此部分之傷害犯行與已起訴之傷害犯行，
    有連續犯之裁判上一罪之關係，爰不另為不受理之諭知。
據上論斷，應依刑事訴訟法第二百九十九條第一項前段，刑法第五十六條、第二百七
十七條第一項、第四十一條，罰金罰鍰提高標準條例第一條前段、第二條，判決如主
文。
本案經檢察官劉異海到庭執行職務。
中      華      民      國      八十九      年      十      月    九    日
                  臺灣士林地方法院刑事第二庭
                                          法  官
右正本證明與原本無異
如不服本判決應於送達後十日內向本院提出上訴狀
                                          書記官
中      華      民      國      八十九      年      十      月    九    日
附錄本案論罪科刑法條全文刑法第二百七十七條第一項：傷害人之身體或健康者，處
三年以下有期徒刑、拘役或一仟元以下罰金。


司法院資訊處製作；財團法人民間司法改革基金會備份。
